【裁判字號】    97,交聲,894
【裁判日期】    971124
【裁判案由】    聲明異議
【裁判全文】
臺灣臺南地方法院交通事件裁定         97年度交聲字第894號
移送機關    交通部公路總局嘉義區監理所麻豆監理站
異議人即
受處分人    甲○○
上列受處分人因違反道路交通管理處罰條例案件，對於交通部公
路總局嘉義區監理所麻豆監理站民國 97年8月15日所為之裁決處
分（處分案號：麻監裁罰字第裁75-ZEB048593號），聲明異議，
本院裁定如下：
    主  文
異議駁回。
    理  由
一、原處分意旨略以：異議人即受處分人甲○○（下稱異議人）
    駕駛其所有之車牌號碼７Ｊ－６５８３號自用一般小客車，
    於民國九十七年六月一日十五時三分許，行經國道一號北上
    三六三．三公里處，因汽車行駛高速公路未依規定變換車道
    （於雙白實線變換車道），遭內政部警政署國道公路警察局
    第五警察隊田寮分隊員警逕行製單舉發，嗣經移送機關即交
    通部公路總局嘉義區監理所麻豆監理站以其違規事證明確，
    依道路交通管理處罰條例第三十三條第一項第四款、第六十
    三條第一項第一款之規定，裁處罰緩新臺幣（以下同）三千
    元，並記違規點數一點等語。
二、本件聲明異議意旨略以：異議人於九十七年七月初接到麻豆
    監理站寄來本件違規照片，惟照片看不出係於高速公路或一
    般平面道路違規，照理講高速公路應有中央分隔島、路肩及
    護欄等，然照片上根本看不出，為此聲明異議等語。
三、按雙白實線設於路段中，用以分隔同向車道，並禁止變換車
    道，道路交通標誌標線號誌設置規則第一百四十九條第一項
    第一款第七目定有明文。次按汽車行駛於高速公路、快速公
    路或設站管制之道路，不遵使用限制、禁止、行車管制及管
    理事項之管制規則而有未依規定變換車道者，處汽車駕駛人
    三千元以上六千元以下罰鍰，並記違規點數一點，道路交通
    管理處罰條例第三十三條第一項第四款及第六十三條第一項
    第一款分別定有明文。
四、經查：
(一)、異議人甲○○駕駛其所有之車牌號碼７Ｊ－６５８３號自用
    一般小客車，於九十七年六月一日十五時三分許，行經國道
    一號北上三六三．三公里處，因汽車行駛高速公路未依規定
    於雙白實線變換車道，經內政部警政署國道公路警察局第五
    警察隊田寮分隊警員照相逕行製單舉發，有內政部警政署國
    道公路警察局九十七年六月二十七日公警局交字第ＺＥＢ０
    ４８５９３號舉發違反道路交通管理事件通知單一紙及違規
    採證照片四幀附卷可稽。
(二)、異議人雖辯稱本件違規採證照片難以看出究係於高速公路或
    一般平面道路違規云云。然本件違規採證相片係執勤人員於
    上述違規時、地，在國道一號北上三六三．三公里高架橋上
    以ＣＡＮＯＮ照相機由上往下拍攝本件違規採證照片，此有
    內政部警政署國道公路警察局第五警察隊九十七年九月十九
    日公警五交字第０９７０５０５７００號函檢附違規採證照
    片及執勤人員蒐證位置照片各四幀在卷可憑。再觀諸上開照
    片及其說明，可知本件違規地點之國道一號北向三六三．三
    公里為五線車道，內側三線車道為往岡山、臺南方向之高速
    公路主線，外側二線車道為往國道十號旗山、左營端出口專
    用道，其二者間標繪禁止跨越之連續雙白線以之分隔。
(三)、又本件違規採證照片四幀，係於數秒間連續拍攝之動作，因
    拍攝角度關係，致未能拍攝違規路段全景，惟可見異議人所
    駕駛上開車輛向左前方直行，車身並位於雙白實線上繼續行
    駛，則異議人駕車行駛於高速公路，顯有未依規定變換車道
    （雙白實線變換車道）之違規行為，甚為明確。從而，異議
    人自不得僅以違規採證照片未拍攝違規路段全景，即據以否
    認有為前揭之違規行為。
五、綜上所述，異議人於上述時、地，駕駛前開自小客車，於高
    速公路未依規定變換車道（雙白實線變換車道）之違規行為
    ，洵堪認定。則移送機關依道路交通管理處罰條例第三十三
    條第一項第四款、第六十三條第一項第一款之規定，裁處異
    議人罰鍰三千元，並記違規點數一點，核無違誤。本件異議
    無理由，應予駁回。
六、據上論斷，應依道路交通管理處罰條例第八十七條第二項、
    道路交通案件處理辦法第十九條，裁定如主文。
中    華    民    國    97    年    11    月    24    日
                        交通法庭法  官  陳金虎
以上正本證明與原本無異。
如不服本裁定應於送達後5日內向本院提出抗告狀（應附繕本）
。
                                書記官  蔡明峰
中    華    民    國    97    年    11    月    24    日


司法院資訊處製作；財團法人民間司法改革基金會備份。
